臺灣臺中地方法院民事判決
111年度中簡字第964號
原      告  林海國  
被      告  葉季弦  

訴訟代理人  周仲鼎律師
複 代 理人  江嵩堯  
            章詠昌  
被      告  徐揚程  

上列被告因傷害等案件（本院109年度訴字第2723 號刑事案件）
，經原告提起刑事附帶民事訴訟請求損害賠償（原審案號本院11
0 年度附民字第102 號），由本院刑事庭裁定移送前來，經於民
國111 年6 月28日言詞辯論終結，本院判決如下：
    主      文
被告乙○○、甲○○應連帶給付原告新臺幣41,110 元，及其中被告
乙○○自民國110 年2 月4 日起，另被告甲○○自民國110 年 2 月1
6日起，均至清償日止，按週年利率百分之5 計算之利息。
原告其餘之訴駁回。
本判決原告勝訴部分得假執行。但被告乙○○以新臺幣41,110元為
原告供擔保後，得免為假執行。 
    事實及理由
壹、程序事項
一、按簡易訴訟之訴狀送達後，原告不得將原訴變更或追加他訴
    ，但擴張或減縮應受判決事項之聲明者，不在此限，民事訴
    訟法第436 條第2 項、第255 條第1 項但書第3 款定有明文
    。本件原告起訴時聲明請求被告給付新台幣(下同)25萬元，
    及自起訴狀繕本送達被告之翌日起至清償日止，按週年利率
    百分之5 計算之利息，嗣於民國111 年6 月28日言詞辯論期
    日當庭以言詞更正聲明請求被告2 人連帶給付金額為247,00
    0 元及上開利息（本院卷第119 頁）。本院審酌原告上開更
    正請求，其訴訟標的及請求之原因事實與原訴仍屬相同，僅
    請求金額減少而已，核屬減縮應受判決事項之聲明，並非訴
    之變更或追加，依首揭法條規定，即無不合，應准許之。
二、被告甲○○（下稱甲○○）經合法通知，未於言詞辯論期日到場
    ，核無民事訴訟法第386 條各款所列情形，爰依原告之聲請
    ，由其一造辯論而為判決。
貳、實體事項　　
一、原告主張：兩造於109 年6 月23日晚間9 時47分許，在臺中
    市○○區○○街000 巷00號社區庭院內發生肢體衝突，被告2人
    共同基於傷害之犯意聯絡，由被告甲○○上前拉住原告之右手
    ，及由被告乙○○以右手舉刀在原告胸前、輔以左手抓住原告
    右手，再由被告甲○○將原告手上之物品奪走及拉扯原告之領
    口，及由被告乙○○徒手毆打原告，以及由被告甲○○另抓住原
    告並以腳踹原告，致使原告受有下背和骨盆挫傷、左肩撕裂
    傷、頭部鈍傷、頸部、胸部、腹壁、大腿、膝部挫傷等傷勢
    （下稱系爭傷勢）。為此，爰依侵權行為之法律關係，請求
    被告2 人連帶賠償醫藥費用5,000 元、往來醫院交通費用5,
    000 元、藥品支出2,000 元、經濟損失20,000元、勞動能力
    減損5,000 元、不能工作損失10,000元、形象受損10萬元及
    家人精神慰撫金10萬元，共計247,000 元。並聲明：如減縮
    後之聲明。
二、被告則以：
　㈠被告乙○○則抗辯：就原告因就醫所支出之交通費及就醫期日
    有搭乘交通工具而支出交通費之必要均不爭執，然原告於本
    件事故後仍正常上下班，並無請假紀錄，則原告請求工作損
    失並無理由，此外，原告所提身心科診斷證明書所載病患為
    其配偶而非原告，原告之配偶亦非本案當事人，則原告此部
    分之主張亦屬無據等語。並聲明：原告之訴駁回，願供擔保
    免為假執行。
　㈡被告甲○○未於最後言詞辯論期日到場，然曾以書狀答辯：目
    前正在服刑中，暫無資力可供賠償，請求鈞院予以合理判決
    等語。
三、本院得心證之理由：
　㈠按刑事訴訟判決所認定之事實，固非當然有拘束民事訴訟判
    決之效力，但民事法院調查刑事訴訟原有之證據，而斟酌其
    結果以判斷事實之真偽，並於判決內記明其得心證之理由，
    即非法所不許（最高法院67年臺上字第2674號、49年臺上字
    第929 號裁判要旨參照），是本院自得調查刑事訴訟中原有
    之證據，並斟酌其結果以判斷其事實，合先敘明。　
  ㈡原告主張受有系爭傷勢之事實，據其提出烏日林新醫院醫療
    費用收據、診斷證明書、東方烏日中醫診所醫療費用收據、
    明細收據、薪資表等件為證（本院卷第69至73頁、第77至81
    頁），並經本院核閱本院109 年度訴字第2723號刑事卷宗屬
    實，而被告2 人就前開事實亦未爭執，自堪信原告之主張為
    真正。
  ㈢次按數人共同不法侵害他人之權利者，連帶負損害賠償責任
    ；不法侵害他人之身體或健康者，對於被害人因此喪失或減
    少勞動能力或增加生活上之需要時，應負損害賠償責任；不
    法侵害他人之身體、健康者，被害人雖非財產上之損害，亦
    得請求賠償相當之金額；又不法毀損他人之物者，被害人得
    請求賠償其物因毀損所減少之價額，民法第185 條第1  項
    、第193 條第1 項、第195 條第1 項、第196 條分別定有明
    文。查原告受有系爭傷勢，係因遭被告二人之傷害行為所致
    ，為被告二人所不爭執，則原告所受傷勢與被告二人前開傷
    害行為間具有相當因果關係，堪以認定，從而原告依侵權行
    為之法律關係，請求被告二人應連帶負損害賠償責任，自屬
    有據。茲就原告請求之項目分述如下：
　⒈醫藥費用
　　按當事人主張有利於己之事實者，就其事實有舉證之責任，
    民事訴訟法第277 條前段亦有明定；民事訴訟如係由原告主
    張權利者，應先由原告負舉證之責，若原告先不能舉證，以
    證實自己主張之事實為真實，則被告就其抗辯事實即令不能
    舉證，或其所舉證據尚有疵累，亦應駁回原告之請求（最高
    法院17年上字第917 號裁判意旨參照）。查原告主張因系爭
    傷勢支出醫藥費用2,320 元部分，業據原告提出烏日林新醫
    院及東方烏日中醫診所醫療費用收據為據（本院卷第69頁至
    71頁、第77頁、第81頁），經核均為系爭傷勢傷勢照護所需
    ，則原告此部分主張，即屬可取。至其他部分之請求則未見
    原告另舉證以佐其說，此部分原告主張，即尚非可採。從而
    ，原告請求被告賠償之醫療費用以2,320元為合理，逾此部
    分，尚屬無憑。
　⒉交通費用
  ⑴查原告於109 年6 月24日及25日、同年8月11日曾至烏日林新
    醫院就診及申請診斷證明，有醫療收據附卷可參（本院卷69
    至70頁），亦為被告所不爭執，則原告請求此部分交通費，
    即屬可採。查就原告住家前往烏日林新醫院就醫之距離、並
    佐以大都會計程車網站之計程車車資試算結果，單趟車資以
    105 元為合理，有車資試算表附卷可查，則原告主張案發當
    日及翌日自急診室就醫返家有就醫之必要因此支出就醫交通
    費用630元部分，即屬可取（計算式：105元×2趟×3日＝630元
    ）。
　⑵另原告於109 年6 月25日起至同年8 月5 日止，共計9 次赴
    東方烏日中醫診所就醫，有該診所醫療費用明細附卷可稽（
    本院卷81頁），亦為被告所不爭執，則原告請求此部分交通
    費，即屬可採。參照原告自住家前往中醫診所就醫之距離、
    並以大都會計程車網站之計程車車資試算結果，單趟車資以
    120 元為合理，有試算表附卷可查，則原告主張此部分之就
    醫交通費用為2,160 元即屬可採（計算式：120元×2趟×9日＝
    2160元）。
　⑶依此，原告因系爭傷勢得請求賠償之交通費用為2,790 元（
    計算式：630＋2160＝2790）為可採，逾此部分，則未見原告
    再舉證以佐其說，即難認有據，要非可採。
  ⒊藥品支出
　　原告固主張因系爭傷勢而支出藥品費用2,000元等語，然此
    部分為被告所否認，而原告就此部分則未再舉證以實其說，
    是揆諸民法第277條前段規定，原告此部分主張，尚非可採
    。
　⒋經濟損失、勞動能力減損、不能工作之損失
　　原告固主張因系爭傷勢分別受有經濟損失、勞動能力減損、
    不能工作之損失等語。然原告所提烏日林新醫院診斷證明書
    並未有需休養之醫囑記載，有診斷證明書附卷可參(本院卷
    第73頁)，另對照原告於109年6月至8月之薪資表結果，原告
    並未有因傷而請假之紀錄，亦有該薪資表在卷可查（本院卷
    第85頁），亦難認原告有因傷不能工作之情形，從而原告請
    求被告2人賠償前開各種損失，即難認有據，並非可取。
　⒌形象受損
　　按名譽被侵害者，關於非財產上之損害，加害人雖亦負賠償
    責任，但以相當之金額為限，所謂相當，自應以實際加害情
    形與其名譽影響是否重大，及被害者之身分地位與加害人經
    濟狀況等關係定之（最高法院47年台上字第1221號判例參照
    ）。又慰藉金之賠償須以人格權遭遇侵害，使精神上受有痛
    苦為必要，其核給之標準固與財產上損害之計算不同，然非
    不可斟酌雙方身分資力與加害程度，及其他各種情形核定相
    當之數額（最高法院51年台上字第223號判例意旨參照）。
    查原告因本件事故受有系爭傷勢，已如前述，本件被告2人
    傷害原告之行為，有致貶抑原告人格、身份之外觀，確可使
    原告在精神上、心理上感難堪、身體上受有痛苦，此應為社
    會生活一般人之正常感受，是原告依前揭規定，主張請求被
    告賠償慰撫金，自屬有據。本院審酌原告為高職畢業、從事
    機械業、月收入約5萬元、已婚、需扶養2名子女及母親，名
    下有一建物，另被告乙○○則為國中畢業、於夜市擺攤、月收
    入約3至5萬元、已婚、需扶養一名未成年子女，名下無不動
    產，又被告甲○○高職肄業、從事水果買賣、未婚、名下無不
    動產等節，均經兩造陳明在卷，及經本院調閱稅務電子閘門
    財產所得調件明細表核閱屬實，暨審酌原告所受系爭傷勢、
    本件發生地點、兩造教育程度、社會地位、經濟情況等一切
    情狀，認原告因名譽人格權受侵害，其得請求被告侵害其名
    譽權賠償之非財產上損害，應以36,000元為適當；逾此數額
    之賠償請求，即無理由，應予駁回。
　⒍家人之慰撫金
　　原告固主張其因本次衝突事故受有系爭傷勢，導致訴外人即
    其配偶李易靜受有驚嚇，心理受創需就醫看診，故請求被告
    2人賠償其配偶精神上損害賠償10萬元等語。訴外人李易靜
    並非本件當事人，則原告請求被告2 人就此部分賠償精神慰
    撫金10萬元，即非有據，並不可採。
　⒎綜上，原告因本件衝突所受損害共41,110 元（計算式：2320
     ＋2790＋36000＝41110）。
　㈣末按給付無確定期限者，債務人於債權人得請求給付時，經
    其催告而未為給付，自受催告時起，負遲延責任，其經債權
    人起訴而送達訴狀者，與催告有同一之效力；遲延之債務，
    以支付金錢為標的者，債權人得請求依法定利率計算之遲延
    利息；應付利息之債務，其利率未經約定，亦無法律可據者
    ，週年利率為百分之5 ，民法第229 條第2 項、第233 條第
    1 項前段、第203 條分別定有明文。本件原告對被告2 人之
    侵權行為債權，核屬無確定期限之給付，原告請求被告 2人
    均自起訴狀繕本送達翌日，其中乙○○於110 年2 月3 日送達
    、甲○○則為同年月5 日寄存送達，分別有送達證書在卷可查
    （附民卷第11、15頁送達證書），被告2 人迄未給付，當負
    遲延責任。準此，原告請求自訴狀繕本送達乙○○之翌日即11
    0 年2 月4 日起、甲○○則自寄存送達之翌日即110 年2 月16
    日起均至清償日止，按週年利率百分之5 計算之法定遲延利
    息，應屬可採。
四、綜上所述，原告依民法共同侵權行為之法律關係，請求被告
    2 人連帶給付41,110元，及乙○○自110 年2 月4 日起、甲○○
    自110 年2 月16日至清償日止，均按週年利率百分之5 計算
    之法定遲延利息，為有理由，應予准許。逾此範圍之請求，
    為無理由，應予駁回。　　
五、本件原告勝訴部分係依民事訴訟法第427 條第1 項規定適用
    簡易訴訟程序，所為被告敗訴之判決，應適用民事訴訟法第
    389 條第1 項第3 款之規定，依職權宣告假執行。被告陳明
    願供擔保請准宣告免為假執行，核無不合，爰酌定擔保金額
    如上。
六、原告提起本件刑事附帶民事訴訟，而由本院刑事庭依刑事訴
    訟法第504 條第1 項規定，裁定移送前來，依同條第2 項規
    定免繳納裁判費，且於本院審理期間，亦未滋生其他訴訟必
    要費用，茲參酌臺灣高等法院暨所屬法院95年度法律座談會
    意旨，自無庸為訴訟費用負擔之諭知，併予敘明。　　
中　　華　　民　　國　　111 　年　　7 　　月　　19　　日
                  臺灣臺中地方法院臺中簡易庭
                              法　官　　陳航代
以上為正本，係照原本作成。
如不服本判決，應於送達後20日內，向本院提出上訴狀並表明上
訴理由，如於本判決宣示後送達前提起上訴者，應於判決送達後
20日內補提上訴理由書（須附繕本）。如委任律師提起上訴者，
應一併繳納上訴審裁判費。 
中　　華　　民　　國　　111 　年　　7 　　月　　19　　日
                              書記官    黃俞婷